臺灣彰化地方法院刑事判決　　　　　　　　　　　　　九十年度易字第一六五號
　　公　訴　人　臺灣彰化地方法院檢察署檢察官
　　被　　　告　辛○○
　　　　　　　　乙○○
　　　　　　　　丁○○
右被告等因竊盜等案件，經檢察官提起公訴（八十九年度偵字第九０二五號），本院
判決如左：
        主  文
辛○○、乙○○、丁○○均無罪。
        理  由
一、公訴意旨略以：（一）被告辛○○基於為自己不法所有意圖之概括犯意，於民國
    八十九年九月底至十月二十五日間，在如附表一所示之時間、地點，分別竊取被
    害人戊○○、甲○○所有之如附表一所示之財物等物，得手後逃逸，因認被告涉
    犯刑法第三百二十條第一項之普通竊盜罪。（二）被告乙○○、丁○○均明知辛○○於八十九年十一月初，所交付如附表一所示之信用卡等物，係盜贓物，竟基
    於犯意之聯絡，於八十九年十一月初，在彰化縣員林鎮○○里○○路一一八號四
    ０一室處，收受由被告辛○○所交付如附表一所示之盜贓物，而供其二人使用，
    因認被告乙○○、丁○○二人共同涉犯刑法第三百四十九條第一項之收受贓物罪
    。（三）被告丁○○明知被告乙○○自外帶回如附表二所示之汽車用品等物，係
    為贓物，由乙○○於八十九年十一月十三日上午四時許，在彰化縣員林鎮○○里
    ○○○街一段一六八號（洗樂門洗車場）內，竊得如附表二所示之汽車用品等物
    （被告乙○○所涉竊盜犯行，另由臺灣彰化地方法院檢察署檢察官移送併由臺灣
    高等法院臺中分院審理後，經臺灣高等法院臺中分院於九十年七月二十五日判處
    有期徒刑八月確定）後，於八十九年十一月十三日間，帶回在彰化縣員林鎮○○
    里○○路一一八號四０一室同居處，由被告乙○○交給被告丁○○，放置在該同
  居處所，而收受由被告乙○○所交付如附表二所示之汽車用品等物，而供其二人
    使用，因認被告丁○○涉犯刑法第三百四十九條第一項收受贓物罪。
二、按犯罪事實應依證據認定之，無證據不得推定其犯罪事實，刑事訴訟法第一百五
    十四條定有明文。復按所謂認定犯罪事實之證據，係指足以認定被告確有犯罪行
    為之積極證據而言，該項證據自須適合於被告犯罪事實之認定，始得採為斷罪資
    料；又事實之認定，應憑證據，如未能發現相當證據，或證據不足以證明，自不
    能以推測或擬制之方法，以為裁判基礎，最高法院二十九年上字第三一０五號、
    四十年臺上字第八六號判例著有明文。又按認定犯罪事實所憑之證據，無論係直
    接證據或間接證據，其為訴訟上之證明，須於通常一般之人均不致有所懷疑，而
    得確信其為真實之程度者，始得據為有罪之認定，倘其證明尚未達到此一程度，
    而有合理性之懷疑存在時，法院復已就其心證上之理由予以闡述，敘明其如何無
    從為有罪之確信，因而為無罪之判決者，不得遽指為違法，最高法院七十六年臺
    上字第四九八六號著有判例。
三、公訴人認被告辛○○、乙○○、丁○○涉有上開罪嫌，無非係以被告吳國、丁○○於警、偵訊中之供述、證人即被害人戊○○、甲○○之妻丙○○於警訊時之證
    述及贓物認領保管單在卷為其論據。惟訊據被告辛○○堅詞否認有何上開竊盜犯
    行，被告辛○○辯稱：伊並無附表一所載之竊盜犯行，亦未曾將附表一所示物品
    交付與被告乙○○、丁○○。質之被告乙○○、丁○○亦堅決否認有何收受贓物
    犯行，被告乙○○辯稱：附表一之二次竊盜犯行，實際上係伊所為，並非被告辛○○，之前害怕不敢承認，才說是被告辛○○拿來的，又被告丁○○並不知附表
    一、二之物係屬贓物，其並未將附表一、二之物交付與被告丁○○，被告丁○○
    亦未曾使用上開物品，迄為警查獲後，其始告知被告鐘玉華東西係偷竊來的等語
    ；被告丁○○則辯稱：不知附表一、二之物係贓物，並未收受使用過等語。
四、本院查：（一）附表一所示之二次竊盜行為，係被告乙○○所為，並非被告辛○○所犯一情，業據被告乙○○於本院審理時供述屬實。衡以被告吳國於本院審理
    時，於被害人戊○○尚未陳述遭竊情節之前即供稱：其係在附表編號一所示之時
    間、地點，由未裝有冷氣孔之窗戶（這個窗戶是可以拉開的窗戶）中進入屋內偷
    竊等語，核與證人即被害人戊○○於被告為上開供述後，於本院審理時證稱：竊
    嫌係由未裝有冷氣孔之窗戶進入屋內偷竊，這個窗戶是可以拉開的窗戶等語相符
    ，足認被告乙○○坦認附表一之二次竊盜犯行係伊所為，並非無稽，堪以採信。
    （二）又被告吳國雖將所竊取如附表一、二所示之物，帶回放置在其與被告丁○○同居之彰化縣員林鎮○○里○○路一一八號四０一室住處，惟乙○○並未將上
    開物品交付與被告丁○○，被告丁○○亦未取之使用過，迄被告乙○○為警查獲
    後，被告乙○○始告知被告丁○○前開物品係偷竊而來等情，已據被告乙○○於
    本院審理時供述綦詳，核與被告丁○○之供述相符。被告丁○○於警訊中雖曾供
    稱：「（問：你住處之贓物是如何取得？）是我男朋友乙○○及他的朋友辛○○
    偷竊所得」等語，然上開警訊筆錄並未記載被告丁○○究係何時知悉在其住處起
    獲之贓物，係他人偷竊所得之贓物，是以被告丁○○辯稱其係為警查獲後，被告
    吳國華始告知上開物品係偷竊所得之物一語，尚堪採信。（三）再徵以附表一、
    二所示之物品，並非一般生活用品，被告丁○○辯稱被告乙○○並未將上揭物品
    交付伊，伊亦未取以使用等語，與被告乙○○供述之情節相合，亦足採信，尚難
    以被告乙○○竊得上開物品後，帶回其與被告丁○○同居之處所放置，即當然認
    被告丁○○有何收受贓物之犯行。（四）綜上所陳，被告辛○○辯稱伊並未犯附
    表一所示之二次竊盜犯行一語，堪以採信；又附表一所示之二次竊盜犯行既係被
    告乙○○所為，則被告乙○○所涉犯者應係竊盜罪，而非贓物罪；再被告丁○○
    辯稱不知附表一、二之物為贓物，被告乙○○並未交付其使用，其自己亦未曾自
    行取用等語，核與被告乙○○供稱之情節相符，堪以採信。此外，復查無其他積
    極確切之證據，足資證明被告辛○○、乙○○、丁○○三人有何公訴人起訴事實
    所載之犯行，不能證明被告辛○○、乙○○、丁○○三人犯有起訴書所載之罪，
    揆諸前揭說明，自均應諭知渠等無罪之判決，以免冤抑。
五、至臺灣彰化地方法院檢察署檢察官以九十一年三月十九日己○朝義字第九四八六
    號函移送併辦（即臺灣彰化地方法院檢察署九十一年度偵字第七０九號）之被告
    辛○○所涉竊盜犯行部分，因上開起訴部分業經本院為無罪判決，因而移送併辦
    部分與已起訴部分自無連續犯之裁判上一罪關係，而非起訴效力所及，本院無從
    併辦，應退回檢察官為妥適處理。
六、被告乙○○所涉附表一所示之竊盜犯行，應由檢察官另行偵查處理，附此敘明。
據上論斷，應依刑事訴訟法第三百零一條第一項，判決如主文。
本案經檢察官洪紹文到庭執行職務。
中      華      民      國    九十一    年      六      月    二十八    日
                                臺灣彰化地方法院刑事第三庭
                                    法      官  李  雅  俐
右正本證明與原本無異。
如不服本判決，應於判決送達後十日內，向本院提出上訴狀（應附繕本），上訴於臺
灣高等法院臺中分院。
告訴人或被害人對於判決如有不服具備理由請求檢察官上訴者，其上訴期間之計算係
以檢察官收受判決正本之日期為準。
                                    法院書記官  莊  何  江
中      華      民      國    九十一    年       七     月       三     日
附表一
   竊 盜 時 間                        地     點         被害人  物品種類
１八十九年十月二十五日上午四時許  彰化縣員林鎮萬年里員  戊○○  戊○○身分
                                  水路二段四二一巷二十          證一枚、彰
                                  三弄七號六樓                  化行存摺一
                                                本、ＣＶＤ
                                                                搖控器一台
                                                                、電腦磁片
                                                                七片、彰化
                                                                銀行提款卡、
                                                                局提款卡、  郵
                                                                富邦銀行信
                                                                用卡各一只
２八十九年九月底                  彰化縣員林鎮○○路○段
                                  旁                     甲○○  中國農民
                                                                 銀行金融卡
                                                                 一張
附表二
    竊 盜 時 間                      地     點            被害人  物品種類
八十九年十一月十三日上午四時許    彰化縣員林鎮三和里和平  庚○○  洗車券六
                                  街一段一六八號                  十四本、
                                                                  汽車香水
                                                                  二十六瓶
                                                                  、汽車腊
                                                                  五十四瓶
                                                                  、汽車清
                                                                  劑三十八
                                                                  瓶、刷卡
                                                                  機、音響
                                                                  擴大機、
                                                                  音響收音
                                                                  機、選台
                                                                  器各一台
                                             、汽車補
                                                                  潻筆四十
                                                                  支、汽車
                                                                  標誌二組
                                                                  標誌二組
